【裁判字號】    95,易,1336
【裁判日期】    951229
【裁判案由】    毒品危害防制條例
【裁判全文】
臺灣彰化地方法院刑事判決              95年度易字第1336號
公  訴  人  臺灣彰化地方法院檢察署檢察官
被      告  甲○○
上列被告因違反毒品危害防制條例案件，經檢察官提起公訴（95
年度毒偵字第4114號），被告於本院準備程序就被訴事實為有罪
之陳述，經本院合議庭裁定由受命法官獨任以簡式審判程序審理
，判決如下：
    主    文
甲○○施用第二級毒品，累犯，處有期徒刑伍月，如易科罰金以
新臺幣壹仟元折算壹日。
    事    實
一、甲○○前因施用毒品，經本院於民國90年12月7 日以90年度
    毒聲字第4470號裁定送觀察、勒戒，嗣認無繼續施用毒品之
    傾向，而於91年1 月25日執行完畢出所，經臺灣彰化地方法
    院檢察署檢察官於以90年度毒偵字第4278號為不起訴處分確
    定。又因連續施用第二級毒品，經本院於94年8 月1 日以94
    年度易字第581 號判處有期徒刑5月，如易科罰金以銀元300
    元折算1 日確定，甫於95年3 月11日縮刑期滿執行完畢。詎
    仍不思悛悔，基於施用第二級毒品甲基安非他命之犯意，於
    95 年9月5 日上午10時許，在彰化縣和美鎮「強強滾遊藝場
    」廁所內，以將甲基安非他命置入含吸管之鋁箔包內、以火
    燒烤產生煙霧之方式，施用第二級毒品甲基安非他命1 次。
    嗣於95年9 月6 日凌晨1 時15分許，為警採集其尿液送驗，
    結果呈毒品嗎啡陽性反應，始悉上情。
二、案經彰化縣警察局和美分局報請臺灣彰化地方法院檢察署檢
    察官偵查起訴。
    理    由
一、除被告所犯為死刑、無期徒刑、最輕本刑為3 年以上有期徒
    刑之罪或高等法院管轄第1審案件者外，於前條第1項程序進
    行中，被告先就被訴事實為有罪之陳述時，審判長得告知被
    告簡式審判程序之旨，並聽取當事人、代理人、辯護人及輔
    佐人之意見後，裁定進行簡式審判程序；除簡式審判程序及
    簡易程序案件外，第1審應行合議審判，刑事訴訟法第273條
    之1 第1 項、第284 條之1 分別定有明文。本件被告甲○○
    所涉係死刑、無期徒刑、最輕本刑為3 年以上有期徒刑之罪
    或高等法院管轄第1 審案件以外之罪，並於本院行準備程序
    時就被訴事實為有罪之陳述，本院合議庭依前揭規定，經評
    議結果，裁定改由受命法官獨任行簡式審判程序，合先敘明
    。
二、訊據被告甲○○對於前揭犯罪事實坦承不諱（見臺灣彰化地
    方法院檢察署95年度毒偵字第4114號卷第3 、4 頁，本院95
    年度易字第1336號卷第17、23、30頁），且查：
（一）被告尿液經以氣相層析質譜儀（即ＧＣ／ＭＳ）方法檢驗
      結果，確呈第二級毒品甲基安非他命之陽性反應，有詮昕
      科技股份有限公司95年9 月19日第00000000號濫用藥物尿
      液檢驗報告、彰化縣警察局和美分局真實姓名對照表各 1
      份附卷足證附卷足證（見臺灣彰化地方法院檢察署95年度
      毒偵字第4114號卷第5、7頁），是認被告自白核與事實相
      符。
（二）另依鑑識實務，按甲基安非他命經口服投與後，約70％於
      24小時內自尿液中排出，其尿液內甲基安非他命成分之檢
      出，與其投與甲基安非他命方式、投與量、個人體質、採
      尿時間、檢測儀器之精密有關，通常採尿液是否呈陽性反
      應，應以投與後24小時所採為宜，一般可驗出甲基安非他
      命成分之最長時間為1 日至5 日。是依上開說明，佐以被
      告前揭尿液檢驗報告，被告自白於前揭時間施用第二級毒
      品甲基安非他命1 次等語，足認被告自白核與事實相符，
      堪可採為論罪科刑之依據。
（三）查被告前因施用毒品案件，經本院於90年12月7 日以90年
      度毒聲字第4470號裁定送觀察、勒戒，嗣認無繼續施用毒
      品之傾向，而於91年1 月25日執行完畢出所，經臺灣彰化
      地方法院檢察署檢察官於以90年度毒偵字第4278號為不起
      訴處分確定，此有臺灣高等法院被告前案紀錄表及臺灣彰
      化地方法院檢察署刑案資料查註紀錄表各1 份在卷可參。
      其乃於強制戒治執行完畢後5 年內再犯本件施用毒品罪，
      依毒品危害防制條例第23條第2 項之規定，即應依法追訴
      。
三、核被告甲○○所為，係犯毒品危害防制條例第10條第2 項之
    施用第二級毒品罪。被告為供施用而持有毒品，其持有之低
    度行為，已為施用之高度行為所吸收，不另論罪。查被告前
    因違反毒品危害防制條例案件，經本院於94年8 月1 日以94
    年度易字第581 號判處有期徒刑5 月，如易科罰金以銀元30
    0 元折算1 日確定，甫於95年3 月11日縮刑期滿執行完畢，
    此有臺灣高等法院被告前案紀錄表及臺灣彰化地方法院檢察
    署刑案資料查註紀錄表各1 份在卷可憑。其於受有期徒刑執
    行完畢後，5 年以內故意再犯本件有期徒刑以上之罪，為累
    犯，應依刑法第47條第1 項規定，加重其刑。爰審酌被告前
    因施用毒品犯行曾經觀察、勒戒，竟又再施用毒品不輟，顯
    然其意志力薄弱，迄未戒除毒癮，無視於毒品對於自身健康
    之戕害及國家對於杜絕毒品犯罪之禁令，惡性非輕，惟兼衡
    被告施用毒品犯行，性質上乃屬對自我身心健康之自戕行為
    ，尚未嚴重破壞社會秩序、侵害他人權益，及犯後自始坦承
    犯行、施用次數僅1 次、態度尚屬良好等一切情狀，量處如
    主文所示之刑，並諭知易科罰金之折算標準。
據上論斷，應依刑事訴訟法第273 條之1 第1 項、第299 條第 1
項前段，毒品危害防制條例第10條第2 項，刑法第11條、第41條
第1 項前段、第47條第1 項，刑法施行法第1 條之1 ，判決如主
文。
本案經檢察官莊佳瑋到庭執行職務。
中    華    民    國    95    年    12    月    29    日
                  刑事第一庭    法  官  林秉暉
以上正本證明與原本無異。
如不服本判決，應於判決送達後10日內，向本院提出上訴狀 (須
附繕本)。
中    華    民    國    95    年    12    月    29    日
                                書記官  梁高賓
毒品危害防制條例第10條第2項
施用第二級毒品者，處3年以下有期徒刑。


司法院資訊處製作；財團法人民間司法改革基金會備份。
